臺灣板橋地方法院交通事件裁定　　　　100年度交聲字第520號
原處分機關　交通部公路總局臺北區監理所板橋監理站
異　議　人
即受處分人　陳俐臻
上列異議人即受處分人因違反道路交通管理處罰條例案件，對於
交通部公路總局臺北區監理所板橋監理站民國100年1月19日所為
之板監裁字第裁41-C00000000號處分，聲明異議，本院裁定如下
：
    主  文
原處分撤銷。
陳俐臻汽車駕駛人，駕駛執照業經註銷仍駕駛機器腳踏車，處罰
鍰新臺幣柒仟捌佰元，並扣繳業經註銷之駕駛執照。
    理  由
一、原處分意旨略以：異議人即受處分人陳俐臻，於民國99年7
    月10日0時57分許，騎乘車牌號碼APK-402號重型機車，行經
    臺北縣板橋市（現改制為新北市板橋區○○○路、綠堤街口
    時（裁決書略載為板橋市中正），因有「駕駛執照業經註銷
    仍駕駛機器腳踏車」之違規行為，經員警當場填製臺北縣政
    府警察局北縣警交大字第C00000000號舉發違反道路交通管
    理事件通知單舉發後，原處分機關於100年1月19日以板監裁
    字第裁41-C00000000號裁決書，依道路交通管理處罰條例第
    21條第1 項第4 款、同條第3 項( 原判決書漏未記載) 規定
    ，裁處罰鍰新臺幣( 下同)9,000元，駕駛執照扣繳等語。
二、本件異議意旨略以：伊於99年9月15日已至板橋監理站查詢
    其所有罰款，並當日結清，領回新駕照，不能因相關單位疏
    失，致其還要被罰款9,000元，為此提出異議等語。
三、按汽車駕駛人，駕駛執照業經吊銷、註銷仍駕駛機器腳踏車
    ，處新臺幣6,000 元以上12,000元以下罰鍰，當場禁止其駕
    駛，並扣繳駕照，道路交通管理處罰條例第21條第1 項第4
    款、同條第3 項分別定有明文。次按機器腳踏車有上開違規
    行為，而逾越應到案期限30日以上60日以內，繳納罰鍰或到
    案聽候裁決者，處以7,800 元之罰鍰；逾越應到案期限60日
    以上，繳納罰鍰或逕行裁決處罰者，處以9,000 元之罰鍰，
    違反道路交通管理事件統一裁罰基準表亦有明文。
四、經查：
( 一)異 議人於上揭時、地，騎乘上揭重型機車，因有「駕駛執
    照業經註銷仍駕駛機器腳踏車」之違規行為，經警當場製單
    舉發( 其上所載之應到案日期為：99年7 月25日前) 等情，
    為異議人所不爭執，並有上揭舉發違反道路交通管理事件通
    知單、違反道路交通管理事件裁決書各1 紙在卷可稽，是此
    部分之事實堪予認定。
(二)惟異議人確於99年9月15日已至原處分機關換發新駕照並繳
    結所有違規罰鍰，但因舉發分局將違規資料傳檔至原處分機
    關電腦系統時誤植異議人相關資料，致本件違規紀錄未於99
    年9 月15日當日顯示於異議人駕籍違規清單項下，故異議人
    未能於當日繳納等情，有原處分機關違反道路交通管理事件
    不服裁決聲明異議案件移送書、異議人駕照基本資料表各1
    份在卷可憑，因認異議人實已在逾越應到案期限30日以上60
    日以內之99年9 月15日到案聽候裁決。
五、綜上所述，異議人確已於逾越應到案期限30日以上60日以內
    到案聽候裁決，惟原處分機關不查，遽認異議人係已逾越應
    到案期限60日以上，而逕行裁處罰鍰9,000 元，應屬誤會，
    是本件異議有理由，自應由本院裁定將原處分撤銷，並自為
    裁罰如主文第2 項所示，以為適法。
據上論斷，應依道路交通事件處理辦法第19條前段，裁定如主文
。
中    華    民    國   100    年    3     月    21    日
                       交通法庭   法  官   陳昭筠
以上正本證明與原本無異。
如不服本裁定應於送達後5日內向本院提出抗告狀。
                                  書記官   黃文儀
中    華    民    國   100    年    3     月    23    日